【裁判字號】    97,易,763
【裁判日期】    970408
【裁判案由】    性騷擾防治法
【裁判全文】
臺灣臺北地方法院刑事判決               97年度易字第763號
公  訴  人  臺灣臺北地方法院檢察署檢察官
被      告  甲○○
選任辯護人  李建暲律師
            莊勝榮律師
上列被告因違反性騷擾防治法案件，經檢察官提起公訴（96年度
偵字第14009號），本院判決如下：
    主  文
甲○○意圖性騷擾，乘人不及抗拒而為觸摸其臀部之行為，處拘
役肆拾日，如易科罰金，以新台幣壹仟元折算壹日。
    事  實
一、呂宗宏於民國96年7月6日上午 8時40分許，搭乘捷運板南線
    至臺北市大安區捷運忠孝復興站欲下車之際，意圖性騷擾，
    趁該列車人潮擁擠，黃○○（真實姓名年籍詳卷）不及抗拒
    之際，緊跟隨在黃○○之後，以2至3根之手指戳乙○○之臀
    部約2至5秒，黃○○因此感覺極度不舒服而隨即轉頭瞪呂宗
    宏（起訴書誤載為「呂宗強」），並見呂宗宏之手仍維持向
    前戳之姿勢，黃○○乃要求呂宗宏前往捷運車站服務台說明
    ，呂宗宏搭乘手扶梯上樓後因見捷運警察乃轉頭欲離去，經
    黃○○向捷運警察請求而將呂宗宏攔下，並查知上情。
二、案經黃○○訴由臺北市政府警察局大安分局報告臺灣臺北地
    方法院檢察署檢察官偵查起訴。
    理  由
一、訊據被告呂宗宏對於在上開時間、地點搭乘捷運列車欲下車
    之時，係跟隨告訴人黃○○之後乙節，並不否認，惟矢口否
    認曾經以手指戳告訴人臀部而對之性騷擾，辯稱：伊當時跟
    隨告訴人之後下車，雙手下垂呈走路時自然擺動之姿勢，並
    無如告訴人所說是手指向前戳之姿勢，而且告訴人並未親眼
    看到伊以手指戳其臀部云云。經查：
  (一)黃○○於96年7月6日上午 8時40分許，搭乘捷運板南線至臺
    北市大安區捷運忠孝復興站由座位上起身至車廂門口準備下
    車之際，感覺有人從後面以2、3根手指頭戳其臀部肛門上方
    位置，因其當時懷孕 3個月，所以非常注意，馬上轉身回頭
    看到被告站在其正後方，二人間僅距離約一個人身體，其瞪
    了被告一眼後往下看到被告的雙手在身體腰間前方位置，雙
    手的食指、中指都是往前伸的姿勢，而且被告在其瞪他一眼
    時馬上說「不是我、不是我」，之後其請求被告一同前往捷
    運服務台說明，被告有一起下車走上手扶梯，但在其上樓時
    看到一個捷運警察並表明說「我們過去」時，被告就往另一
    個木柵線方向小跑步離開，其因為追不上被告，所以就請捷
    運警察將被告攔下等情，業據告訴人即證人黃○○於本院審
    理中（指）證述在卷（見本院審判筆錄第3至6頁），證人黃
    ○○並證述：因為被戳時是感覺還有一些軟軟的，不是完全
    硬的，所以可以感覺是以手指頭戳，而且戳下去時是讓人感
    覺會痛的，很不舒服，明顯感覺不是不經意碰到的等語，證
    人黃○○對於遭人從後方以手指戳臀部而性騷擾之情已證述
    明確。
  (二)又被告坦承告訴人轉身時，僅伊一人剛好站在告訴人面前乙
    節（見本院審判筆錄第 8頁），且依告訴人所指遭戳之位置
    係肛門上方之臀部，是人身體之中央，並非側邊，是在告訴
    人遭以手指戳後隨即轉身之短暫數秒間，並無可能有其他第
    三人從被告與告訴人中間伸手戳了告訴人臀部之後馬上閃身
    離開而不被被告或告訴人發覺，足以排除為第三人對告訴人
    以手指戳臀部之方式性騷擾後馬上離去之可能，被告辯稱：
    不能以告訴人轉身看到伊就說是伊云云，顯非可採。
  (三)被告雖又辯以告訴人並未親眼見到伊以手指戳其臀部等詞，
    惟以告訴人與被告之相對位置及被告對告訴人觸摸身體之部
    位係身體後方中間之臀部，告訴人怎可能親眼看見被告之行
    為？況依前所述，告訴人隨即轉身後已看到被告手指頭仍維
    持向前伸之姿勢，且可排除中間有其他第三人為觸摸告訴人
    臀部之可能性，告訴人雖未能親眼看見被告以手指頭戳其臀
    部之當下，然並不影響告訴人證詞之可信。被告辯解，實屬
    卸責之詞，不足採信。
  (四)辯護人雖請求將被告與告訴人送測謊以查明事實，惟此待證
    事實已臻明瞭，並無再調查之必要，依刑事訴訟法第 163條
    之2規定，應予駁回。
  (五)綜上所述，本件事證明確，被告辯解並非可採，其犯行已堪
    認定，應依法論科。
二、核被告所為，係犯性騷擾防治法第25條第 1項意圖性騷擾，
    趁人不及抗拒而為觸摸其臀部之罪。爰審酌被告前未曾因犯
    罪經判決執行，有臺灣高等法院被告前案紀錄表可稽，素行
    尚可，惟犯罪後並未坦承犯行，又對於女性之身體任意觸摸
    ，顯然不尊重個人對於身體之自主權利，與其犯罪之動機、
    手段、目的等一切情狀，量處如主文所示之刑，並諭知易科
    罰金之折算標準。
據上論斷，應依刑事訴訟法第284條之1、第299條第1項前段，性
騷擾防治法第25條第1項，刑法第11條前段、第41條第1項前段，
判決如主文。
本案經檢察官陳重言到庭執行職務
中    華    民    國    97    年     4     月    8    日
                  刑事第四庭    法  官   黎惠萍
上正本證明與原本無異。
如不服本判決，應於判決送達後10日內向本院提出上訴狀（應抄
附繕本）。告訴人或被害人如對於本判決不服者，應具備理由請
求檢察官上訴，其上訴期間之計算係以檢察官收受判決正本之日
期為準。
                                書記官   張齡之
中    華    民    國    97    年    4     月     8    日
附錄本案論罪科刑法條全文
性騷擾防治法第25條
意圖性騷擾，乘人不及抗拒而為親吻、擁抱或觸摸其臀部、胸部
或其他身體隱私處之行為者，處二年以下有期徒刑、拘役或科或
併科新臺幣十萬元以下罰金。
前項之罪，須告訴乃論。


司法院資訊處製作；財團法人民間司法改革基金會備份。
